【裁判字號】    97,易,331
【裁判日期】    970529
【裁判案由】    詐欺
【裁判全文】
臺灣臺南地方法院刑事判決               97年度易字第331號
公  訴  人  臺灣臺南地方法院檢察署檢察官
被      告  甲○○
上列被告因詐欺案件，經檢察官提起公訴（96年度偵字第12940
號），本院判決如下：
    主  文
本件管轄錯誤，移送臺灣嘉義地方法院。
    理  由
一、本件公訴意旨係以：被告甲○○明知自己曾於民國95年11月
    14日前往臺南縣麻豆鎮○○路16之2號之「真善美通信行」
    申辦中華電信股份有限公司0000000000號行動電話使用，事
    後將該電話借予友人李志強等人使用，使用電話費高達新臺
    幣（下同）13,997元，被告甲○○竟意圖不法利益，為免除
    上開電話費債務，乃前往中華電信公司嘉義營運處填寫切結
    書，表示為使用電話等不實內容，經中華電信公司查核後，
    認為甲○○確有申辦電話使用而報請警方處理，被告甲○○
    方坦承而繳付所欠電話費而未遂，因認被告甲○○涉犯刑法
    第339條第2項、第3項之詐欺得利未遂罪。
二、按案件由犯罪地或被告之住所、居所或所在地之法院管轄；
    無管轄權之案件，應諭知管轄錯誤之判決；刑事訴訟法第5
    條第1項、第304條分別定有明文。而所謂犯罪地，參照刑法
    第4條之規定，解釋上自應包括行為地與結果地兩者而言，
    有最高法院72年臺上字第5894號判例意旨可資參照。又按無
    管轄權之案件，應諭知管轄錯誤之判決；管轄錯誤之判決，
    得不經言詞辯論為之，刑事訴訟法第304條、第307條分別定
    有明文。
三、經查：訊據否認犯罪，辯稱：伊有要申請電話，但沒有拿走
    申辦單，該支行動電話確實不是伊申請的，亦未取得該支行
    動電話等語。而被告甲○○居住處及戶籍址均在嘉義縣朴子
    市○○路474巷21弄33號，業據被告陳述明確，並有被告之
    個人基本資料查詢結果單1紙在卷可憑；又被告於96年5月22
    日至位於中華電信股份有限公司南區分公司嘉義營運處朴子
    服務中心表示並切結未申辦上開門號行動電話使用，亦有上
    開切結書1紙在卷可憑，至於上開行動電話之申辦地點係在
    位於臺南縣麻豆鎮○○路16之2號之真善美通信行所辦理，
    有該申請書1紙附卷可憑，但被告否認申辦該支行動電話使
    用，且縱為被告所申辦，亦無證據資料可認被告於申辦之初
    即具有犯罪之故意，是並無法確認本案犯罪行為地在本院轄
    區；而本案被告之住、居所及所在地均在嘉義地區，而填寫
    前開切結書之地點亦在嘉義地區，是本案犯罪行為地顯非屬
    本院轄區。
四、綜上所述，本件被告甲○○被訴詐欺得利未遂罪之犯行縱令
    屬實，然本案被告之犯罪地、住所、居所或所在地，均非在
    本院轄區，本院並無管轄權，檢察官向無管轄權之本院提起
    公訴，揆諸首開說明，自有未合，爰不經言詞辯論，逕為管
    轄錯誤判決之諭知，並移送於有管轄權之臺灣嘉義地方法院
    。
據上論斷，應依刑事訴訟法第304條、第307條，判決如主文。
中    華    民    國    97    年    5     月    29    日
                  刑事第十二庭審判長法  官  侯明正
                                    法  官  魏玉英
                                    法  官  程克琳
以上正本證明與原本無異。
如不服本判決應於收受本判決後10日內向本院提出上訴書狀，並
應敘述具體理由。如未敘述上訴理由者，應於上訴期間屆滿後20
日內向本院補提理由書狀（均須按他造當事人之人數附繕本）「
切勿逕送上級法院」。
                                    書記官  曾美滋
中    華    民    國    97    年    5     月    29    日


司法院資訊處製作；財團法人民間司法改革基金會備份。
